臺灣高等法院刑事判決　　　　　　　93年度上更 (二)字第655號
上　訴　人
即　被　告　丙○○
選任辯護人　林玉芬　律師
上　訴　人
即　被　告　甲○○原名孔憲孝.
選任辯護人　周仕傑　律師
上　訴　人
即　被　告　鄧紹權原名戊○○.
輔　佐　人　丁○○
指定辯護人　本院公設辯護人乙○○
上列上訴人因被告違反毒品危害防制條例等案件，不服臺灣台北
地方法院86年度重訴字第37號，中華民國87年 5月18日第一審判
決（起訴案號：臺灣台北地方法院檢察署86年度偵字第19349、2
0242、 21119號）提起上訴，經判決後，由最高法院第二次發回
更審，本院判決如下：
    主  文
原判決關於丙○○、甲○○共同販賣麻煙暨定應執行刑部分及鄧
紹權部分均撤銷。
丙○○、甲○○共同運輸第二級毒品，丙○○處有期徒刑柒年貳
月，甲○○處有期徒刑肆年。扣案之大麻貳大包（淨重分別為壹
參壹點伍貳公克、壹貳零點柒貳公克）沒收銷燬之。
鄧紹權幫助運輸第二級毒品，應有期徒刑參年陸月。扣案之大麻
貳大包（淨重分別為壹參壹點伍貳公克、壹貳零點柒貳公克）沒
收銷燬之。
    事  實
一、丙○○因經營ＰＵＢ店結識外國人，而染上吸食大麻習慣；
    甲○○（原名孔憲孝）自84年2、3月間起，因在巴西工作染
    上吸食大麻習慣（丙○○與甲○○連續施用第二級毒品部分
    業經本院以87年度上訴字第3709、3731、3732、3733號判決
    免刑確定在案）。二人於86年 6月間，共同謀議自國外購買
    並輸入大麻入境供己吸用，由丙○○透過「O，MAR網站」之
    網路交易方式向荷蘭不詳姓名之販賣者購買大麻，並由甲○
    ○出資新台幣15萬元，至台北市上海商業銀行南京分行將錢
    匯至上開販賣者在荷蘭之帳戶內，購買 800至1000公克之大
    麻，利用不知情之國際海運郵寄包裹之方式運輸入台，預計
    45天可抵達台灣；為避人耳目，甲○○乃央請知情且基於幫
    助運輸毒品犯意之友人鄧紹權（原名戊○○）幫忙，書寫鄧
    紹權其當時所任職之南陽實業股份有限公司大安（汽車）展
    示中心，位於台北市○○○路○段197號之1之地址，收件人
    則捏造為一ＭＲ．ＭＩＣＨＡＥＬ．ＷＡＮＧ英文姓名者，
    俟郵寄到達後再由鄧紹權領取轉交予甲○○。嗣鄧紹權雖離
    職，仍向其不知情之昔日同事潘正傑打聽包裹是否寄到。迨
    86年 8月中旬該包裹寄達後，南陽公司因無此收件人，員工
    即將該包裹拆開查看，取出其中2個布娃娃觀賞及1罐洋芋片
    準備食用，其餘則未加理會。86年8月21日上午9時30分許，
    鄧紹權得知包裹已寄達，乃委請南陽公司同事潘正傑於同日
    上午10時許送至台北市○○路世貿中心前轉交，鄧紹權拿到
    包裹後即積極企圖轉交予甲○○，因找不到甲○○，遂於同
    日上午11時30分許，將該包裹送至台北縣新店市○○路○段
    97之1號4樓轉交給甲○○之父親孔昭忠 (所涉煙滅證據部分
    ，業經原審判處拘役50日，緩刑2年確定)，孔父於接受包裹
    後得知內裝有大麻，非但未報警處理，詎想替甲○○脫罪，
    竟將該大麻與餅乾糖果分裝成4袋，於同日晚上8時許，將其
    中2袋丟入景美夜市場前清潔隊垃圾車內（已遭焚化），另2
    袋則丟於台北市景美溪畔老泉橋中，企圖湮滅甲○○走私大
    麻之罪證，嗣甲○○就上開運輸大麻入境之犯罪行為在有偵
    查犯罪權限之人發覺前，主動向警自首，坦承犯罪並接受裁
    判之供述，警方即帶同孔昭忠前往取回丟棄之物，而扣得大
    麻 1大包（毛重154.84公克、淨重135.88公克，因送鑑驗耗
    損4. 36公克，餘淨重131.52公克）。另於86年8月21日晚間
    ，南陽公司員工打開該罐洋芋片食用時，發覺有異，乃報警
    處理，為警扣得夾藏其中之大麻 1大包（淨重122.50公克，
    因送鑑驗耗損1.78公克，餘淨重120.72公克）。
二、案經內政部警政署刑事警察局及台北市政府警察局文山第一
    分局移送台灣台北地方法院檢察署檢察官偵查起訴。
    理  由
一、訊據上訴人即被告丙○○、甲○○坦承由被告甲○○出資15
    萬元，並由被告丙○○透過「O，MAR網站」之網路交易方式
    向荷蘭不詳姓名之販賣者購入大麻 800至1000公克，利用國
    際海運郵寄包裹之方式運輸入境台灣之事實；質之被告鄧紹
    權固坦承於86年5、6月間受甲○○之託，領取以其曾經任職
    之南陽實業公司大安展示中心台北市○○○路○段197號之1
    為收件地址，國際海運郵寄之包裹，86年8月21日上午9時30
    分許，其得知包裹業已寄達，有請昔日南陽公司同事潘正傑
    於同日上午10時許送該包裹至台北市○○路世貿中心前予以
    轉交，其接獲包裹後，因聯絡不到甲○○，遂於同日上午11
    時30分許，將該包裹送至台北縣新店市○○路○段97之1號4
    樓甲○○住宅，轉交給甲○○之父親孔昭忠等事實。惟被告
    等均矢口否認上揭運輸毒品犯行，被告甲○○辯稱：因青光
    眼疾病導致眼壓過高，為減輕痛苦而吸食大麻，然大麻來源
    取得不易，乃託丙○○之外國友人從國外以託運方式運抵國
    內，且事後並未取得大麻，應屬未遂犯云云；被告丙○○則
    稱：伊僅受託代購而已云云；被告鄧紹權則否認事先知情幫
    助甲○○運輸大麻之犯行，辯稱：伊以為包裹內之物品係被
    告孔憲孝工作上所需之攝影器材及電腦零件，不知內藏有大
    麻；伊與甲○○係自小到大認識的朋友，86年 5月間，甲○
    ○打電話給伊表示伊有一個國際郵包要寄到伊任職南陽公司
    ，並且要求伊代收，但後來伊離職，甲○○於八月初又打電
    話給伊，要伊打電話回公司查詢是否已接獲該郵包，所以伊
    才於8月19日打電話回公司向潘正傑查詢，並約潘正傑於8月
    21日10時許送到世貿中心前交給伊，因為甲○○並沒有告訴
    伊相關事宜，所以伊並不知道該郵包是由何人自何處寄來，
    甲○○完全沒有告訴伊郵包內容為何物，伊自潘正傑處接獲
    該郵包後一直未查看裡面盛裝何物，並不知道其中夾藏有大
    麻，甲○○託伊代收該郵包沒有支付任何酬勞；又伊係根據
    甲○○所描述該包裹大小，及當時公司只有一個外國包裹，
    復沒有其他人領取情形下，所以才認為該包裹就是甲○○託
    伊代領之國際郵包無誤，而伊打電話回公司查詢係由於甲○
    ○打電話給伊，伊才打電話給潘正傑確認，伊並不是一直注
    意這件事，伊並沒有幫助運輸大麻云云。
二、經查，被告丙○○、甲○○確有透過「O，MAR網站」之網路
    交易方式向荷蘭不詳姓名之販賣者購入大麻，並利用國際海
    運郵寄包裹之方式運輸入境台灣之事實，已據被告丙○○、
    甲○○供承不諱，並有扣案之大麻 2大包為證，而該扣案之
    大麻 2大包經先後送請內政部警政署刑事警察局鑑驗結果，
    均檢出大麻成份無訛，有鑑驗通知書附卷可稽（同上偵查卷
    第56頁、86年偵字第 21119號卷第12頁）。按「運輸毒品罪
    之成立，並無限於運送他人所有或持有之毒品為要件，即不
    以為他人輸送為必要，即為自己輸送者亦包括在內」（最高
    法院82年度台覆字第 127號判決要旨參照）。又向國外賣主
    訂購毒品，約定由賣主委交不知情之第三者運輸進口，於國
    內買主或其代理人收受時，完成買入之行為，即屬毒品運輸
    之犯罪行為之既遂，就國內買主而言，乃利用不知情之第三
    者從事運輸行為，為間接正犯，是被告丙○○、甲○○購買
    毒品後，利用不知情之國際海運郵寄包裹之方式運輸入境台
    灣，即難解免共同運輸毒品之罪責。
三、本件被告鄧紹權部分，應予審酌者厥為被告鄧紹權對於被告
    甲○○委託代為收受之包裹是大麻毒品乙節究否知情，仍基
    於幫助運輸毒品之犯意提供寄送地址並代為收受轉交。經查
    ，被告甲○○有施用大麻習慣，為被告鄧紹權所明知 (見原
    審卷第71頁），被告甲○○於偵查中更供稱：在我被抓之前
    ，是18號颱風的前一天，他打給我的行動電話，我就提醒他
    要去拿包裹。我們以前在巴西有在一起過，他知道我有用大
    麻，在電話中我有暗示他，我不敢自己收，但他應該知道。
    我說這東西花錢進去了，滿重要的，拜託他一定要記得去拿
    （同偵字第 19349號偵查卷第61頁）；「鄧紹權應該知道是
    大麻」等語（見同上偵查卷第36頁反面）。又包裹內所藏放
    之大麻係以餅乾、糖果及布娃娃為掩護，並留有一生日賀卡
    ，包裹到達前，被告鄧紹權即曾迫不及待多次以電話詢問潘
    正傑包裹是否已到達，嗣包裹郵寄到達後，潘正傑告知被告
    鄧紹權有一不詳收件人之包裹郵寄至南陽公司，內裝有布娃
    娃、餅乾、糖果等物並有一生日賀卡，被告鄧紹權即稱應係
    此包裹沒有錯，而囑潘正傑送至台北市○○路世貿中心前交
    予被告鄧紹權乙節，迭據證人潘正傑於警訊及原審調查中供
    證甚詳（86年偵字20242號卷第38頁以下、原審卷第199頁以
    下）；被告鄧紹權既否認被告甲○○有告知系爭包裹之內容
    ，而證人潘正傑所告知被告鄧紹權之包裹內裝物品既係布娃
    娃、餅乾、糖果、生日賀卡，而非攝影器材或電腦零件，苟
    被告鄧紹權不知真正內裝者係大麻，何能如此確定即係被告
    甲○○託其領取之郵包？且其內容若非違禁物，何須以假名
    收件？均有悖事理之常。且如果係要進口攝影器材及電腦零
    件，大可光明正大直接寄交孔憲孝親收，何必如此周折、遮
    掩，借用被告鄧紹權工作的公司地址，並以假名做收件人，
    再由鄧紹權私下向其同事打聽貨到沒有，以便暗中領取？無
    非是要提防在通關時被查獲真正的收件人，衡情被告鄧紹權
    應知寄來之物品必屬違禁物，無怪乎被告鄧紹權於偵查中坦
    承「（孔憲孝說你知道，他說錢都花下去了，要你幫忙？）
    我剛開始不知，但後來覺得怪怪的」、「（當初你為何不向
    孔憲孝說為何不寄至他自己的處所？）我原本不知他有用大
    麻，會惹這麼多事，是後來才知他有在用大麻，他曾說他有
    一個朋友在使用大麻」（見86年偵字21119號卷第 26、27頁
    ）。參以被告鄧紹權收取該包裹後即急速找尋甲○○欲交付
    該包裹，在無法聯絡上甲○○後，即於當晚將該包裹送至台
    北縣新店市○○路○段97之1號4樓交予甲○○之父親孔昭忠
    收受，是依被告甲○○之供詞，及系爭包裹寄達前後被告鄧
    紹權向潘正傑不尋常之查詢包裹事與收受包裹後處理情形等
    間接證據，堪認被告鄧紹權應知悉其幫助輸入之包裹內係裝
    有違禁物大麻，所辯不知云云，顯係卸責之詞，不足採信；
    此外復有大麻二大包扣案為證。事證明確，其犯行亦堪以認
    定。至被告甲○○另於警訊、原審及本院更二審中陳稱鄧紹
    權不知情云云，應與上述情節不符，顯係迴護被告鄧紹權之
    詞，尚不足採為被告鄧紹權有利之認定。
四、被告等於犯罪行為後，肅清煙毒條例經修正為毒品危害防制
    條例，已於民國87年 5月22日公布生效、依該條例第2條第2
    項第 2款規定，大麻屬第二級毒品，而依修正前之肅清煙毒
    條例第 2條規定，大麻屬麻煙，有關運輸大麻之行為，依肅
    清煙毒條例第5條第1項，處死刑或無期徒刑，而依毒品危害
    防制條例第4條第2項，則處無期徒刑或 7年以上有期徒刑，
    得併科新台幣 700萬元以下罰金，比較結果，以新法毒品危
    害防制條例有利於被告，依刑法第2條第1項前段，自應適用
    新法。核被告丙○○、甲○○、鄧紹權所為，均係犯毒品危
    害防制條例第4條第2項運輸第二級毒品罪。其中被告丙○○
    、甲○○所為運輸行為，係利用不知情之運送業者為之，屬
    間接正犯。被告丙○○、甲○○就自荷蘭以郵寄方式運輸大
    麻部分，有犯意之聯絡及行為之分擔，為共同正犯。被告鄧
    紹權係基於幫助運輸大麻之犯意為之，為幫助犯，應依刑法
    第30條第 2項規定減輕之。被告甲○○運輸大麻部分，於其
    犯罪尚未為有偵查犯罪權限之人發覺前，主動向警坦承犯罪
    接受裁判，有警訊筆錄為憑，並經證人即承辦警員吳人杰於
    原審到庭證述屬實，合於自首規定，依法減輕其刑。
五、原審予以論科固非無見，惟查：(一)原審未及比較新舊法律
    之適用，而適用肅清煙毒條例處罰，即有未洽；(二)被告丙
    ○○、甲○○係透過「O，MAR網站」之網路交易方式向荷蘭
    不詳姓名之販賣者購買大麻，已據被告丙○○供明在卷，原
    審認係向荷蘭友人O．MAR購買大麻，尚有未合；(三)原審依
    被告丙○○於警訊中之自白，認丙○○應另涉有自荷蘭搭機
    夾帶大麻走私入境之犯行，惟綜核全卷，被告丙○○之該部
    分犯行除其本人於警訊中之自白外，並無其他證據以玆補強
    （理由詳如後述六），原審依該自白，認被告丙○○應另觸
    犯毒品危害防制條例第4條第2項之運輸第二級毒品罪，其認
    定理由，顯屬率斷；(四)又原判決認被告甲○○自荷蘭攜帶
    大麻種子入境並栽種之行為，應構成毒品危害防制條例第13
    條第2項、同法第11條第2項及懲治走私條例第 2條之犯行，
    其認定理由亦有違誤（理由詳如後述八）；(五)被告丙○○
    、甲○○共同謀議輸入大麻供己吸用，原審論以共同販賣第
    二級毒品罪，自有未洽（理由詳如後述九）；(六)再原判決
    認被告丙○○於86年 8月20日，代被告甲○○向被告許偉旗
    以每包8000元之價格，購買大麻 8大包等情，應成立販賣第
    二級毒品罪，亦有未當（理由詳如後述七）。被告丙○○（
    夾帶大麻及販賣、走私大麻）及甲○○（夾帶大麻種子及販
    賣、走私大麻）上訴意旨否認犯罪，為有理由；其餘上訴部
    分及被告鄧紹權上訴意旨猶執陳詞否認犯罪，雖均不足取，
    惟原判決此部分既有可議，應由本院將原判決關於被告丙○
    ○、甲○○共同販賣麻煙部分暨定應執行刑及被告鄧紹權部
    分予以撤銷改判。爰審酌被告丙○○、甲○○、鄧紹權之品
    性、犯罪動機、目的、手段、所生散播麻煙之危害暨犯罪後
    之態度等一切情狀，分別量處如主文第2、3項所示之刑。扣
    案之大麻 2大包（驗餘淨重131.52公克、120.72公克），應
    依毒品危害防制條例第18條第1項規定沒收銷毀之。
六、公訴意旨另以：被告丙○○復利用工作經常出國之便，於86
    年5 月14日自荷蘭返國之際，購買大麻70公克，將大麻藏置
    於經挖空之精裝原文書及改裝之奶粉茶罐內，搭乘CI066 班
    機，從桃園中正國際機場闖關入境，供自己吸食及販賣，而
    認另觸犯肅清煙毒條例第5條第1項之罪嫌云云。按被告之自
    白，不得作為有罪判決之唯一證據，仍應調查其他必要之證
    據，以察其是否與事實相符，刑事訴訟法第156條第2項定有
    明文。查本件公訴人認被告丙○○有上開犯行，純係以被告
    丙○○於警訊中之自白內容為唯一依據，惟綜觀全卷並無其
    他任何證據足供作為被告丙○○本件自白內容之補強證據，
    是自不得依該自白採為被告丙○○有罪之認定，公訴人上開
    起訴意旨尚屬不能證明，惟因公訴人認此部分與前開運輸毒
    品罪等部分有連續犯裁判上一罪之關係，爰不另為無罪之諭
    知。
七、再公訴意旨另謂：被告丙○○於86年8月20日下午3時許，在
    台北市○○○路○段171號8樓之5公司辦公室，意圖販賣，向
    上線之許偉旗以每包乙盎斯8000元之價格購買大麻10大包，
    轉賣8大包予甲○○及其他不特定人士吸食。嗣於86年8月20
    日晚上11時許，甲○○在台北市○○路○段12巷51弄22號7樓
    丙○○住處，以每包價格8000元，向丙○○購買煙毒大麻 8
    包時，為警當場查獲，而認被告丙○○涉有販賣毒品罪嫌云
    云。惟查被告丙○○於86年8月20日23時許在台北市○○路○
    段12巷51弄22號 7樓住處為警當場查獲扣得之大麻10包，係
    被告丙○○以每包8000元之價格向被告許偉旗所購入，且其
    中八包係被告甲○○託買之事實，迭據被告丙○○於警訊及
    偵查中供述在卷（見86年度偵字第19349號卷第 3至6頁、37
    頁背面、38頁）。被告丙○○於警訊中供稱：另 8大包是甲
    ○○託我購的。‧‧‧甲○○於86年 8月20日15時30分左右
    打我行動電話，在電話中託我購買云云（見上開偵查卷第 3
    頁背面、8頁正面）（其稱當日下午3點向許偉旗買，顯係記
    憶有誤，應以許偉旗所稱當日下午4、5時為可採），核與被
    告甲○○於原審審理中供稱其中 8包係伊委託被告丙○○以
    每包8000元之代價購入之事實相符（原審卷第70頁正面）。
    按被告丙○○既以每包8000元之價格向被告許偉旗購入大麻
    ，而被告甲○○委託丙○○購買之價格亦為每包8000元，則
    被告丙○○顯無牟利之意圖，應認僅係受被告甲○○央求有
    無購買大麻門路之託，一併代為購入 8包大麻而已，是依上
    所述，上開被告丙○○販賣毒品予被告甲○○之行為，尚屬
    不能證明，此外復查無其他積極事證足資證明被告丙○○確
    有上開販賣大麻予被告甲○○之情事，此部分犯罪亦屬不能
    證明，惟因公訴人認被告丙○○此部分犯行與前開運輸毒品
    罪部分具裁判上一罪之關係，爰不另為無罪之諭知。至被告
    丙○○或有涉嫌幫助施用毒品罪嫌，惟按科刑或免刑之判決
    ，得就起訴之犯罪事實，變更檢察官所引應適用之法條者，
    係指法院得在事實同一之範圍內，亦即必不變更起訴之犯罪
    事實，始得自由認定事實，適用法律（參照最高法院89年度
    台上字第2625號判決）。本件公訴人係以被告丙○○意圖販
    賣，向上線之許偉旗以每包乙盎斯8000元之價格購買大麻10
    大包，轉賣 8大包予甲○○及其他不特定人士吸食云云，對
    該部分犯罪事實並無一語涉及施用或幫助施用毒品，且販賣
    毒品與施用毒品，二者之犯罪構成要件不具共通性，在罪質
    上亦有差異，乃截然不同之兩事，要無事實同一之可言，故
    本院無從併予審理，針對該部分變更檢察官對被告販賣毒品
    罪之起訴法條，改論處被告幫助施用第二級毒品罪刑，附此
    敘明。
八、公訴意旨又謂：被告甲○○於85年12月11日自荷蘭觀光返國
    之際，以1000元購買大麻種子乙包及種植大麻原文參考書四
    本，搭乘CI066 班機，從桃園中正國際機場夾帶走私入境，
    得逞後，旋在台北縣新店市○○路○段97之1 號4樓住處，以
    溫室加以栽種大麻，陸續共種植28盆暨33株大麻，而認甲○
    ○涉嫌觸犯肅清煙毒條例第5條第1項之運輸毒品罪嫌云云。
    惟查，依行政院79年3 月30日修正公告之「懲治走私條例公
    告管制物品項目及其數額」甲類管制進出口物品第4 款規定
    ：「鴉片類、大麻類、高根類、化學合成麻醉藥品類，並以
    上各類物品之各種製劑及罌粟種子」，並無包含大麻種子及
    大麻種子發芽生長之活體植栽。嗣行政院於88年4 月14日以
    台88法字第14401 號公告將該款修正為「毒品危害防制條例
    所列毒品及其製劑、罌粟種子、古柯種子及大麻種子」，並
    自88年4 月16日起實施，自此大麻種子始包含於毒品之項目
    內。原判決既認定被告甲○○於85年12月11日自荷蘭返國之
    際，意圖供栽種之用，將購得之大麻種子1 包，搭乘飛機運
    輸回台，而入境台灣，並以溫室栽種大麻，而陸續共植出33
    株大麻（分散於28盆），則被告甲○○攜帶大麻種子入境時
    ，大麻種子及該種子之活體植栽均尚未被列為管制進出口物
    品，亦即尚未被列入毒品之項目內，自非肅清煙毒條例第 2
    條所稱之「麻煙」所包括，是被告之行為並未構成上開懲治
    走私條例第2 條之犯行，亦顯難以肅清煙毒條例第5條第1項
    之運輸麻煙罪及同法第10條第2 項之持有麻煙罪論科之。據
    此，被告既未違法，惟因公訴人認被告甲○○此部分行為均
    與前開論處運輸毒品之行為具有連續犯裁判上一罪之關係，
    爰不另為無罪之諭知，併予敘明。
九、公訴意旨復以：被告丙○○與甲○○意圖牟利，於86年 6月
    間，共同謀議輸入大麻入境販售，所得利益由二人平分，由
    甲○○出資15萬元，丙○○則聯繫荷蘭友人Ｏ．ＭＡＲ，而
    至台北市上海商業銀行南京分行將錢匯至Ｏ．ＭＡＲ在荷蘭
    之帳戶內，購買 800至1000公克之大麻，以國際海運郵寄包
    裹之方式運輸入台，因認被告等另觸犯肅清煙毒條例第 5條
    第 1項之販賣麻煙罪嫌云云。惟查被告之自白，不得作為有
    罪判決之唯一證據，仍應調查其他必要之證據，以察其是否
    與事實相符，刑事訴訟法第156條第2項定有明文。是本件公
    訴人認被告丙○○、甲○○有上開犯行，純係以被告丙○○
    、甲○○為於警訊中之自白內容為唯一依據，但被告丙○○
    、甲○○事後則否認購買大麻販售圖利之事實，其前後之供
    述即有所矛盾，而綜觀全卷並無其他任何證據足供作為被告
    丙○○、甲○○為本件自白內容之補強證據，是自不得依該
    自白採為被告丙○○、甲○○有罪之認定，公訴人上開起訴
    意旨尚屬不能證明，惟因公訴人認此部分與前開運輸毒品罪
    等部分有裁判上一罪之關係，爰不另為無罪之諭知，附此敘
    明。
十、再公訴意旨雖另認被告丙○○基於概括之犯意，於85年8 月
    間在其上開住處，以每包乙盎斯大麻8000元之代價，販賣 2
    包大麻予被告甲○○施用，復於86年5 月14自荷蘭返國之際
    ，意圖販賣而購買大麻70公克私運入境。惟查公訴人認被告
    丙○○有販賣被告甲○○之行為，無非以被告甲○○於警訊
    及偵查中之供述為唯一依據，但被告甲○○於本院前審審理
    中已否認曾向被告丙○○購買大麻，其前後之供述既有所矛
    盾而存有瑕疵，自不得遽作為被告丙○○有為上開行為之證
    據，而公訴人認被告丙○○自荷蘭輸入之大麻係供販賣，遍
    查卷內資料並無何證據足資佐證，純屬公訴人之臆測，此外
    復查無其他積極證據足資證明被告丙○○有為上述販賣大麻
    之行為，依法本亦應為無罪之諭知，但公訴人認被告丙○○
    此部分之行為與前揭論處運輸麻煙之行為，有裁判上一罪之
    關係，茲不另為無罪之諭知，應併予明。
據上論斷，應依刑事訴訟法第369條第1項前段、第364條、第299
條第1項前段，毒品危害防制條例第4條第2項、第18條第1項、刑
法第11條前段、第2條第1項前段、第28條、第30條、第62條前段
，判決如主文。
本案經檢察官王安明到庭執行職務。
中　　華　　民　　國　　94　　年　　5 　　月　　5 　　日
                  刑事第十七庭審判長法  官  吳啟民
                                    法  官  施俊堯
                                    法  官  蘇隆惠
以上正本證明與原本無異。
如不服本判決，應於收受送達後十日內向本院提出上訴書狀，其
未敘述上訴之理由者並得於提起上訴後十日內向本院補提理由書
（均須按他造當事人之人數附繕本）。
                                    書記官  周素秋
中　　華　　民　　國　　94　　年　　5 　　月　　5 　　日
附錄：本案論罪科刑法條全文
毒品危害防制條例第四條
製造、運輸、販賣第一級毒品者，處死刑或無期徒刑；處無期徒
刑者，得併科新臺幣一千萬元以下罰金。
製造、運輸、販賣第二級毒品者，處無期徒刑或七年以上有期徒
刑，得併科新臺幣七百萬元以下罰金。
製造、運輸、販賣第三級毒品者，處五年以上有期徒刑，得併科
新臺幣五百萬元以下罰金。
製造、運輸、販賣專供製造或施用毒品之器具者，處一年以上七
年以下有期徒刑，得併科新臺幣一百萬元以下罰金。
前四項之未遂犯罰之。
